臺灣基隆地方法院民事裁定  
109年度監宣字第221號
聲  請  人  曾憲森  

代  理  人  彭傑義律師
相對人即受
監護宣告人  曾水華  


利害關係人  曾憲政  

上列聲請人聲請監護宣告事件，本院裁定如下：
    主    文
宣告曾水華（男、民國00年0月00日生、身分證統一編號：Z0000
00000號）為受監護宣告之人。
選定曾憲森（男、民國00年00月00日生、身分證統一編號：Z000
000000號）為受監護宣告之人之監護人。
指定曾憲政（男、民國00年00月00日生、身分證統一編號：Z000
000000號）為會同開具財產清冊之人。
聲請費用新臺幣壹仟元由受監護宣告之人負擔。
    理    由
一、聲請意旨略以：聲請人之父即相對人曾水華於因失智症，致
    不能為意思表示或受意思表示，為此聲請對其為監護之宣告
    ，並聲請選任聲請人為監護人及指定利害關係人曾憲政為會
    同開立財產清冊之人等語。
二、按對於因精神障礙或其他心智缺陷，致不能為意思表示或受
    意思表示，或不能辨識其意思表示之效果者，法院得因本人
    、配偶、四親等內之親屬、最近一年有同居事實之其他親屬
    、檢察官、主管機關或社會福利機構之聲請，為監護之宣告
    ，民法第14條第1項定有明文。次按受監護宣告之人應置監
    護人；法院為監護之宣告時，應依職權就配偶、四親等內之
    親屬、最近一年有同居事實之其他親屬、主管機關、社會福
    利機構或其他適當之人選定一人或數人為監護人，並同時指
    定會同開具財產清冊之人；法院選定監護人時，應依受監護
    宣告之人之最佳利益，優先考量受監護宣告之人之意見，審
    酌一切情狀，並注意下列事項：一受監護宣告之人之身心狀
    態與生活及財產狀況。二受監護宣告之人與其配偶、子女或
    其他共同生活之人間之情感狀況。三監護人之職業、經歷、
    意見及其與受監護宣告之人之利害關係。四法人為監護人時
    ，其事業之種類與內容，法人及其代表人與受監護宣告之人
    之利害關係，民法第1110條、第1111條第1項及第1111條之1
    亦分別定有明文。
三、經查：
  ㈠聲請人主張之前揭事實，業據其提出戶籍謄本、戶口名簿、
    瑞芳礦工醫院乙種診斷書為證。復經本院囑託長庚醫療財團
    法人基隆長庚紀念醫院就相對人之精神狀態予以鑑定，鑑定
    結果略以：曾員（即相對人）91歲時因跌倒傷及頭部，手術
    後，呈現臥床、喪失自理能力之狀態。綜合以上所述，曾員
    之過去生活史、疾病史、身體檢查及精神狀態檢查結果，認
    目前曾員因「腦傷後造成之失智症」，致其為意思表示、受
    意思表示和辨識其意思表示效果之能力已達「完全不能」之
    程度等語，有長庚醫療財團法人基隆長庚紀念醫院110年2月
    3日長庚院基字第1100100105號函附精神鑑定報告書乙件在
    卷可按。綜合上情，足認相對人確因心智缺陷，已達不能為
    意思表示或受意思表示之程度。從而，聲請人聲請對相對人
    為監護之宣告，為有理由，應予准許。
  ㈡本院參酌上開鑑定報告、聲請人之主張及本院調查結果，認
    聲請人曾憲森為相對人之子，協助照護相對人，於本院鑑定
    時陪同在旁，彼此依附關係親密，故聲請人自適宜擔任相對
    人之監護人；而利害關係人曾憲政亦為相對人之子，同為相
    對人之至親，並有擔任開具財產清冊之人之意願，業據聲請
    人提出親屬會議同意書在卷可稽，及相對人最近親屬即聲請
    人、利害關係人、相對人之女曾香琴均同意由聲請人擔任相
    對人之監護人、利害關係人擔任開具財產清冊人，有親屬會
    議同意書在卷可稽。本院審酌上情，認由聲請人擔任監護人
    ，應符合受監護宣告之人之最佳利益，爰選定聲請人為監護
    人，並指定曾憲政為會同開具財產清冊之人。另監護人曾憲
    森應依據民法第1113條準用同法第1099條第1項之規定，對
    於受監護宣告之人即相對人之財產，會同曾憲政於2個月內
    開具財產清冊，並陳報法院，併此敘明。
四、依家事事件法第164條第2項，裁定如主文。
中　　華　　民　　國　　110 　年　　2 　　月　　25　　日
                   家事法庭     法  官　黃永定  
以上正本係依照原本作成。
如不服本裁定應於送達後十日內向本院提出抗告狀，並繳納抗告
費新臺幣1千元。
中　　華　　民　　國　　110 　年　　2 　　月　　25　　日
                                書記官　佘筑祐